【裁判字號】    95,訴,1046
【裁判日期】    950627
【裁判案由】    毒品危害防制條例
【裁判全文】
臺灣桃園地方法院刑事判決              95年度訴字第1046號
公 訴 人  臺灣桃園地方法院檢察署檢察官
被    告  甲○○
上列被告因違反毒品危害防制條例案件，經檢察官提起公訴（九
十五年度毒偵字第七八九號、第一五四五號）及移送併案（九十
五年度毒偵字第二一七四號），被告於本院準備程式時就被訴事
實為有罪之陳述，經本院告知簡式審判程式之旨，並聽取檢察官
及當事人之意見後，本院合議庭裁定由受命法官獨任進行簡式審
判程式，判決如下：
    主  文
甲○○連續施用第一級毒品，累犯，處有期徒刑拾月。扣案之第
一級毒品海洛因肆包（合計淨重壹點陸參公克，空包裝合計零點
柒陸公克）沒收銷燬。
    事  實
一、甲○○前於民國九十二年間因違反毒品危害防制條例案件，
    經本院於九十二年六月二十三日以九十二年度壢簡字第八五
    五號判決判處有期徒刑五月，於九十三年六月十二日執行完
    畢出監。又於九十三年間因違反毒品危害防制條例案件，經
    本院於九十三年六月一日以九十三年度訴字第六○一號判決
    判處有期徒刑七月、六月，並定應執行有期徒刑一年，於九
    十四年八月三十一日執行完畢出監。甲○○另因施用毒品案
    件，經本院九十年十一月二日以九十年度毒聲字第四四八四
    號裁定，令入勒戒處所，施以觀察、勒戒，於九十年十一月
    二十七日因無繼續施用傾向出所，又因施用毒品案件，經本
    院於九十一年九月十日以九十一年度毒聲字第二六三○號裁
    定令入勒戒處所，施以觀察、勒戒後，因認其有繼續施用之
    傾向，本院再於九十二年四月二十四日以九十二年度毒聲字
    第五六一號裁定令入戒治處所，施以強制戒治，嗣因其戒治
    成效經評定為合格，本院復於九十二年七月三十一日以九十
    二年度毒聲字第二三二八號裁定停止戒治，所餘戒治期間交
    付保護管束，於九十三年一月九日因法律修正報結。詎其仍
    不知悔改，竟基於施用第一級毒品海洛因之概括犯意，於前
    開觀察、勒戒執行完畢後之五年內即自九十五年一月二十一
    日晚間八時許起至同年四月十一日晚間十時許止，或在其位
    於桃園縣中壢市○○街二十七號住處或在桃園縣中壢市○○
    路○段一二○號之天堂鳥汽車賓館內或在桃園縣中壢市○○
    路○段友人住處，連續施用第一級毒品海洛因多次。嗣於（
    一）九十五年一月二十二日中午十二時三十分許，為警在桃
    園縣中壢市○○○路○段一一○號前查獲，並扣得第一級毒
    品海洛因二包（合計淨重零點三公克，空包裝總重零點三三
    公克）；（二）九十五年三月五日晚間十一時許，為警在位
    於桃園縣中壢市○○路○段一六○號之「天堂鳥汽車賓館」
    六三三室查獲，並在其身上扣得第一級海洛因一包（淨重零
    點五九公克，空包裝重零點二公克）及（三）九十五年四月
    十二日凌晨三時五分許，在桃園縣中壢市○○路與福州街口
    查獲，並扣得第一級毒品海洛因一包（淨重零點七四公克，
    空包裝重零點二三公克），始查悉上情。
三、案經桃園縣政府警察局大溪分局、中壢分局報請臺灣桃園地
    方法院檢察署檢察官偵查起訴及桃園縣政府警察局刑警大隊
    報告臺灣桃園地方法院檢察署移送併案審理。
    理  由
一、訊之被告甲○○對有於上揭時、地，連續施用第一級毒品海
    洛因多次之犯罪事實，於警詢、檢察官偵訊及本院審理時均
    坦承不諱，而被告於上開時間、地點為警查獲後所採集之尿
    液經送驗結果確呈嗎啡陽性反應等情，亦有臺灣檢驗科技股
    份有限公司所出具之濫用藥物尿液檢驗報告三紙在卷足憑，
    且警方查獲被告時所扣得之內含不明白色粉末之夾鍊袋共四
    包，經分別送鑑結果，該不明白色粉末確為第一級毒品海洛
    因無訛，此有法部務調查局九十五年三月三日調科壹字第○
    八○○一○八四六號、九十五年四月十七日調科壹字第○八
    ○○一一○○六號、九十五年五月十六日調科壹字第○八○
    ○一一一五七號鑑定通知書各一紙附卷可稽。綜上所述，足
    認被告自白與事實相符，可採為本案論罪科刑之基礎。而被
    告前曾因施用毒品案件，經本院九十年十一月二日以九十年
    度毒聲字第四四八四號裁定，令入勒戒處所，施以觀察、勒
    戒，於九十年十一月二十七日因無繼續施用傾向出所，又因
    施用毒品案件，經本院於九十一年九月十日以九十一年度毒
    聲字第二六三○號裁定令入勒戒處所，施以觀察、勒戒後，
    因認其有繼續施用之傾向，本院再於九十二年四月二十四日
    以九十二年度毒聲字第五六一號裁定令入戒治處所，施以強
    制戒治，嗣因其戒治成效經評定為合格，本院復於九十二年
    七月三十一日以九十二年度毒聲字第二三二八號裁定停止戒
    治，所餘戒治期間交付保護管束，於九十三年一月九日因法
    律修正報結乙節，有臺灣高等法院被告前案紀錄表一紙在卷
    足憑，從而被告於前揭觀察、勒戒執行完畢後五年內第二次
    犯本件施用毒品犯行，檢察官予以起訴，於法要無不合。綜
    上所述，本件事證明確，被告犯行洵堪認定，應依法論科。
二、按海洛因屬毒品危害防制條例第二條第二項第一款所定之第
    一級毒品。是核被告所為，係犯毒品危害防制條例第十條第
    一項之施用第一級毒品罪。其施用第一級毒品前後持有第一
    級毒品之犯行，應為施用第一級毒品所吸收，不另論罪。又
    其先後多次施用第一級毒品之犯行，時間緊接，且方法相同
    ，又觸犯構成要件相同之罪，為連續犯，應依刑法第五十六
    條之規定，以一罪論，並加重其刑。另檢察官雖僅就被告自
    九十五年一月二十一日晚間八時許起至同年三月五日晚間十
    時許止連續施用第一級毒品海洛因之犯行部分提起公訴，惟
    未論及被告另有自九十五年三月五日晚間十時許止後迄同年
    四月十一日晚間十時許止亦有施用第一級毒品海洛因犯行部
    分，然本院審理後，認前揭犯行與起訴事實有連續犯之裁判
    上一罪關係，已如前述，本院自應併予審究，併此敘明之。
    末查，被告前因違反毒品危害防制條例案件，經本院於九十
    二年六月二十三日以九十二年度壢簡字第八五五號判決判處
    有期徒刑五月，於九十三年六月十二日執行完畢出監，又因
    違反毒品危害防制條例案件，經本院於九十三年六月一日以
    九十三年度訴字第六○一號判決判處有期徒刑七月、六月，
    並定應執行有期徒刑一年，於九十四年八月三十一日執行完
    畢出監，此有臺灣高等法院被告前案紀錄表一紙在卷可佐，
    是被告於前揭有期徒刑執行完畢後五年內再犯本件有期徒刑
    以上之罪，為累犯，應依刑法第四十七條規定加重其刑。並
    遞加重之。爰審酌被告坦承犯行，並表示悔改之意，犯後態
    度良好，犯罪之動機及目的在於追求刺激，曾施用毒品並經
    強制戒治，仍未能革除惡習，復連續施用毒品，足見其戒毒
    意志不堅，與所生危害等一切情狀，量處如主文所示之刑，
    以示儆懲。
三、沒收部分：
    扣案之第一級毒品海洛因四包（合計淨重一點六三公克，空
    包裝合計重零點七六公克），為當場查獲之毒品，已如前述
    ，又以現今採行之鑑驗方式，包裝袋仍會殘留微量毒品而無
    法將之完全析離，為本院審理毒品案件所知（法務部調查局
    九十三年十一月十六日調科壹字第○九三六二三九六五五○
    號函意旨：本局鑑驗毒品秤重主要係以傾倒，必要時亦會輔
    以刮杓刮取之方式，儘可能將原送驗包裝袋內毒品與包裝袋
    分離後各別秤重，所得之毒品重量稱為「淨重」，包裝袋重
    量則以「空包裝重」稱之。然無論依上述何種方式分離，原
    送驗包裝袋內均仍會有微量毒品成分殘留。處理毒品銷燬時
    ，則將前段所述之毒品透明塑膠封緘袋全件銷燬，並無將毒
    品及包裝析離分別銷燬之情形），是均應依毒品危害防制條
    例第十八條第一項前段規定沒收銷燬。
據上論斷，應依刑事訴訟法第二百七十三條之一第一項、第二百
九十九條第一項前段，毒品危害防制條例第十條第一項、第十八
條第一項前段，刑法第十一條、第五十六條、第四十七條，判決
如主文。
本案經檢察官廖先志到庭執行職務。
中    華    民    國    95    年    6     月    27    日
                  臺灣桃園地方法院刑事第十庭
                              法  官  柯姿佐
以上正本證明與原本無異。
如不服本判決，應於判決送達後10日內向本院提出上訴狀（應附
繕本），上訴於臺灣高等法院。
                              書記官  洪明媚
中    華    民    國    95    年    6     月    29    日
本案論罪科刑法條：
毒品危害防制條例第10條
施用第一級毒品者，處 6 月以上 5 年以下有期徒刑。
施用第二級毒品者，處 3 年以下有期徒刑。
毒品危害防制條例第18條
查獲之第一、二級毒品及專供製造或施用第一、二級毒品之器具
，不問屬於犯人與否，均沒收銷燬之；查獲之第三、四級毒品及
製造或施用毒品之器具，無正當理由而擅自持有者，均沒入銷燬
之。但合於醫藥、研究或訓練之用者，得不予銷燬。
前項合於醫藥、研究或訓練用毒品或器具之管理辦法，由法務部
會同行政院衛生署定之。


司法院資訊處製作；財團法人民間司法改革基金會備份。
